---
title: "DataMining Tweets Arte"
author: "Maria Jose Cancinos"
date: "26/12/2019"
output:
  pdf_document: default
  html_document: default
---

## install remotes packages
  install.packages(c("tidyverse","tidytext","tm","proustr"))
  
## Cargamos las librerias  
library(tidyverse)
library(tidytext)
library(tm)
library(proustr)

```{r setup, include=FALSE}
knitr::opts_chunk$set(echo = TRUE)
```

Analisis:

Relevamiento de tweets en el mes de Diciembre mediante la API de Twitter para R y la libreria rtweet.
Se generaron 2 data frames: el primero con la búsqueda del hashtag #Arte y el segundo únicamente que contenga Arte.

##La API de Twitter vuelca la información en dataframes, para poder trabajar vamos a hacer la inversa, de CSV a Dataframe

```{r}

arte_hashtag <- read_csv('arte_hashtag.csv')
arte_word <- read_csv('arte_word.csv')

#names(arte_hashtag)
#names(arte_word)
```


Ambos datafrmes son iguales en estructura (con 90 variables en el mismo orden) por lo cual se deberían unir en un único dataframe para poder trabajar y comenzar a realizar la limpieza de información. 
Esta información unificada se llamará DATA_ART.

```{r}

DATA_ART = rbind (arte_hashtag, arte_word)

View(DATA_ART)

save_as_csv(DATA_ART, file_name = "arte_base", prepend_ids = TRUE, na = "",
            fileEncoding = "UTF-8")

```

Ya están los 2 dataframes unificados. Se mantiene la cantidad de variables y las observaciones se incrementan a 35674.

Nos vamos a quedar con los campos que nos interesan y con los tweets que sean en español: 

```{r}
DATA_ART <- DATA_ART %>% select ("created_at" ,
"screen_name" ,
"text",
"source",
"is_retweet",
"hashtags",
"symbols",
"lang",
"retweet_text"   ,         
"retweet_created_at" ,     
"retweet_source") %>% 
  filter(lang == "es")

#Nos quedamos con 15214 tweets

summary(DATA_ART)
```

Tokenización y depuración de la base con stopwords y variable de palabras que no importan

```{r}

silly_words <- c('rt','t.co','https','tan','like','follow','youtube','instagram','facebook','y','así','bts_twt',
                 'q','the','theframe','theframesamsung','d','va','cada','mas','as','lpm','da','etc','j','aqui',
                 'in','s','v','vez','to','fe0f','u')

DATA_ART %>% 
  unnest_tokens(Palabra, text, token='tweets') %>% 
  count(Palabra, sort = TRUE) %>% 
  filter(!Palabra%in%stopwords('es')) %>% 
  filter(!Palabra%in%silly_words) %>% 
  filter(str_detect(Palabra,"^[a-zA-z]|^#|^@")) %>% 
  arrange(desc(n))

```

Los 5 Hashtags más utilizados y menos utilizados que excluya #arte y #art (incluído sale primero con 7683) ya que me interesa saber qué otros hashtags acompañan ambas palabras

```{r}

DATA_ART %>% 
  unnest_tokens(Palabra, text, token='tweets') %>% 
  count(Palabra, sort = TRUE) %>% 
  filter(!Palabra%in%stopwords('es')) %>% 
  filter(!Palabra%in%silly_words) %>% 
  filter(str_detect(Palabra,"^#")) %>%
  filter(!str_detect(Palabra,"^#arte|^#art")) %>% 
  arrange(desc(n)) %>% 
  slice(1:5)

#Son Cultura, historia, pintura, romanico, painting

DATA_ART %>% 
  unnest_tokens(Palabra, text, token='tweets') %>% 
  count(Palabra, sort = TRUE) %>% 
  filter(!Palabra%in%stopwords('es')) %>% 
  filter(!Palabra%in%silly_words) %>% 
  filter(str_detect(Palabra,"^#")) %>%
  filter(!str_detect(Palabra,"^#arte|^#art")) %>% 
  arrange((n)) %>% 
  slice(1:5)

#Son abandonedplaces, abogados, aborigen, abortolegal, abrazaméxico

```

Los 5 Hashtags más utilizados que excluya #arte #art #theframe #theframesamsung #samsung y que NO sean retweets

```{r}

DATA_ART %>% 
  filter(is_retweet==FALSE) %>% 
  unnest_tokens(Palabra, text, token='tweets') %>% 
  count(Palabra, sort = TRUE) %>% 
  filter(!Palabra%in%stopwords('es')) %>% 
  filter(!Palabra%in%silly_words) %>% 
  filter(str_detect(Palabra,"^#")) %>%
  filter(!str_detect(Palabra,"^#arte|^#art|^#theframe|^#theframesamsung|^#samsung")) %>% 
  arrange(desc(n)) %>% 
  slice(1:5)

#Son cultura, pintura, drawing, dibujo, painting

```

Las 5 palabras más utilizadas que no sean retweet y que no comiencen con arte

```{r}

DATA_ART %>% 
  filter(is_retweet==FALSE) %>% 
  unnest_tokens(Palabra, text, token='tweets') %>% 
  count(Palabra, sort = TRUE) %>% 
  filter(!Palabra%in%stopwords('es')) %>% 
  filter(!Palabra%in%silly_words) %>% 
  filter(str_detect(Palabra,"^[a-zA-z]")) %>%
  filter(!str_detect(Palabra,"^#|^@|^arte")) %>% 
  arrange(desc(n)) %>% 
  slice(1:5)

#Son obra, grito, gran, digital, museo

```

A esta altura hubiese esperado que "museo" apareciera en el top five como hashtag. 
La aparición de la palabra "grito" me da la indicación que probablemente haya habido una cierta cantidad de turistas de habla hispana visitando Oslo en Diciembre.
Que no aparezca la palabra o hashtag "navidad" o similares relacionadas a las fiestas me brinda la sensación que no hay intención de relacionar el arte con las festividades.

BIGRAMAS

```{r}
DATA_ART %>% 
    unnest_tokens(Palabra, text, token='ngrams', n = 2) %>%
    separate(Palabra, c('word1', 'word2'), sep=' ') %>% 
    filter(!word1%in%stopwords('es')) %>% 
    filter(!word2%in%stopwords('es')) %>% 
    filter(!word1%in%silly_words) %>% 
    filter(!word2%in%silly_words) %>% 
    filter(str_detect(word1, "^[a-zA-z]|^#|^@")) %>%
    filter(str_detect(word2, "^[a-zA-z]|^#|^@"))

#CONTEO

DATA_ART %>% 
    unnest_tokens(Palabra, text, token='ngrams', n = 2) %>%
    separate(Palabra, c('word1', 'word2'), sep=' ') %>% 
    filter(!word1%in%stopwords('es')) %>% 
    filter(!word2%in%stopwords('es')) %>% 
    filter(!word1%in%silly_words) %>% 
    filter(!word2%in%silly_words) %>% 
    filter(str_detect(word1, "^[a-zA-z]|^#|^@")) %>%
    filter(str_detect(word2, "^[a-zA-z]|^#|^@")) %>%
    count(word1, word2, sort=TRUE)

#UNIFICACION

DATA_ART %>% 
    unnest_tokens(Palabra, text, token='ngrams', n = 2) %>%
    separate(Palabra, c('word1', 'word2'), sep=' ') %>% 
    filter(!word1%in%stopwords('es')) %>% 
    filter(!word2%in%stopwords('es')) %>% 
    filter(!word1%in%silly_words) %>% 
    filter(!word2%in%silly_words) %>% 
    filter(str_detect(word1, "^[a-zA-z]|^#|^@")) %>%
    filter(str_detect(word2, "^[a-zA-z]|^#|^@")) %>%
    count(word1, word2, sort=TRUE) %>%
    unite(Palabra, word1, word2, sep=' ') %>% 
    ungroup() %>%
    arrange(desc(n)) %>% 
    mutate(word=Palabra,
           freq=n) %>% 
    select(word, freq)

```

La artista Natalie Lennard realizó una obra sobre el nacimiento del hombre (sin censura), donde se ve a María pariendo a su hijo con la ayuda de José, lo cual generó bastante repercusión en las redes sociales. Es de esperar que una obra de estas características enfada a más de un cristiano sobre todo en estas fechas.

